臺灣花蓮地方法院刑事判決　　　　　　　 95年度易字第243號
公　訴　人　臺灣花蓮地方法院檢察署檢察官
被　　　告　癸○○
選任辯護人　林政雄律師
　　　　　　吳明益律師
被　　　告　戊○○
選任辯護人　簡燦賢律師
　　　　　　吳秋樵律師
被　　　告　甲○○
　　　　　　壬○○
上列被告等因業務侵占等案件，經檢察官提起公訴（94年度偵字
第4572號），本院判決如下：
    主  文
甲○○、壬○○共同搬運贓物，均處有期徒刑肆月，如易科罰金
，均以銀元參佰元即新臺幣玖佰元折算壹日。
癸○○、戊○○均無罪。
    事  實
一、緣俊偉實業有限公司（下稱俊偉公司）於民國90年間承攬花
    蓮縣政府「國福營建工程剩餘土石方資源堆置處理場經營管
    理工程」，乃將如附表所示石磨機、震篩器及PC-300型黃色
    挖土機等製砂施工機具置於國福土資場內運作，嗣於94年 3
    月間，花蓮縣政府因故終止上開工程合約，並函請俊偉公司
    將國福土資場堆置現場之上開機具運離後，在國福土資場南
    、北門兩側道路進出口設置紐澤西護欄並加掛鐵鍊上鎖封場
    ，且張貼告示牌，期間，俊偉公司並未依該函辦理將上開施
    工機具搬離國福土資場，繼續將之置放國福土資場內，僅派
    業務經理癸○○（業務侵占部分，另判決無罪）負責巡視，
    然癸○○平日亦僅偶至該土資場查看；於94年10月中旬前某
    日，俊誠機械工程行負責人戊○○（業務侵占部分，另判決
    無罪）見國福土資場封場後，其內有上開俊偉公司置放之機
    具荒置多時，且現場無人加以看管，乃萌生竊盜之犯意（竊
    盜部分未據起訴），自94年10月15日至同年月20日，先帶其
    僱用之員工子○○、丙○○2 人（竊盜部分，未據起訴）以
    不詳方式侵入該土資場後，嗣以乙炔為切割工具，將如附表
    1 至13所示石磨機、震篩器等大型製砂施工機具進行拆卸解
    體，以便易於竊取搬運之，事畢後，戊○○乃聯繫駕駛大型
    拖板聯結車司機甲○○、壬○○2 人，欲以每趟新臺幣（下
    同）3000元之代價，委請渠等2 人，將上開拆解之機具機骸
    ，運送至花蓮縣秀林鄉○○村○○段○○道路旁窪地置放；
    甲○○、壬○○2 人明知上開拆卸解體之石磨機、震篩器等
    大型製砂施工機具係戊○○所竊之贓物，為圖小利，竟共同
    基於搬運上開贓物之犯意聯絡而應允之，2 人乃於94年10月
    20日下午5 時許，分別駕駛車號為058-GQ及KW-902大型拖板
    聯結車，在花蓮縣吉安鄉○○路○ 段玄五宮旁附近與戊○○
    會合後，再經戊○○帶同自國福土資場南側門（該處置放之
    紐澤西護欄及鐵鍊已先遭人移開、移除）進入，並自同日晚
    間7時許至翌日（21）日上午9時許，由戊○○駕駛其置於現
    場PC-400型挖土機當吊車，將上開拆卸解體之機具機骸吊至
    上開拖板聯結車上後，再由甲○○、壬○○2 人駕駛上開拖
    板聯結車將之載運至花蓮縣崇德鄉○○段○○道路旁已開挖
    近2 米深之窪地附近，戊○○並於該處自行駕駛其竊得之附
    表14PC-3 00型挖土機1輛當吊車，將上開拆卸解體機具機骸
    吊置於窪地內藏放，事畢，戊○○乃分別支付甲○○及壬○○5000元及3000元不等之報酬，嗣後，戊○○再自行前往上
    開崇德窪地現場，以土石、帆布覆蓋置放上開機具機骸之窪
    地，避免犯行曝光；惟於94年10月23日上午9 時許，因俊偉
    公司在國福土資場之協力廠商員工丁○○自行至上開國福土
    資場內巡查部分其所有借與俊偉公司之機具時，發現國福土
    資場內原擺設之多批機具疑似遭竊及破壞，隨即聯繫俊偉公
    司癸○○等人，經癸○○到場後，確認係遭竊而報警處理，
    經警循線查獲上情，並於94年11月17日在上開機具藏置之崇
    德產業道路旁，起出如附表1 至13所示之以拆解機具機骸及
    附表14之PC-300型挖土機1輛等物。
二、案經俊偉公司訴由花蓮縣警察局報請臺灣花蓮地方法院檢察
    署檢察官偵查起訴。
    理  由
甲、有罪部分：
一、訊據被告甲○○、壬○○2 人固均坦承渠等於上揭時、地受
    戊○○之委託，以上開代價駕駛大型拖板聯結車，自國福土
    資場內載運上開如附表1 至13所示之拆解機具機骸至上開崇
    德村下台地產業道路旁窪地附近等情不諱，然均矢口否認有
    搬運贓物之犯意，被告甲○○辯稱：伊係戊○○委請伊載運
    上開機具至崇德置放，依載運趟數計算報酬，伊不知上開機
    具係戊○○竊取之贓物，伊以為係國福土資場要重新設廠，
    才將上開機具搬運至該處云云；被告壬○○則辯稱：伊是受
    戊○○委託而去載運，並不知道上開機係贓物云云。然查：
（一）被告甲○○、壬○○2 人受戊○○之委託，於上開時、地
      分別駕駛上開大型拖板聯結車，與戊○○會合後，前往國
      福土資場內，連夜載運已遭丙○○、子○○等人拆解之上
      開機具機骸至花蓮縣崇德鄉○○段○○道路旁已開挖近 2
      米深之窪地附近，前後2至3趟，事後並獲取5000元及3000
      元不等運送費等情，業據被告甲○○、壬○○2 人到庭所
      不爭執，核與證人游瓊慧於警詢、證人丙○○、子○○於
      偵查及同案被告戊○○於本院之證述情節大致相符，並有
      花蓮縣警察局起獲失竊機具位置圖、起獲贓物照片數張及
      起獲贓物清單等物可參，上開事實，自堪認定。
（二）次查，本案被告甲○○、壬○○2 人經戊○○委託所載運
      如附表1 至13所示機具，係俊偉公司先前承攬上開花蓮縣
      政府國福土資場工程時置放現場之大型工程機具，於94年
      3 月間花蓮縣政府終止該工程合約並封場後，俊偉公司將
      之繼續置放而未搬離，平日俊偉公司係派癸○○負責巡查
      等情，業據證人丁○○於警詢、本院審理時及證人即俊偉
      公司總經理己○○於本院審理中證述甚明，並有花蓮縣公
      設民營「國福營建工程剩餘土石方資源堆置處理場」營運
      計畫書、工程合約影本1 份及花蓮縣政府95年11月29日府
      城建字第09501715110號函1份在卷可參，而俊偉公司係於
      94年10月23日上午，由癸○○代表公司報警，指稱該公司
      置於國福土資場內機具遭竊之部分機具等情，業據證人丁○○於警詢、本院之證述及證人即俊偉公司總經理己○○
      於本院證述甚明，並有花蓮縣警察局94年10月26日受理刑
      事案件報案三聯單影本、花蓮縣警察局重大刑案通報案編
      號0000000000影本、俊偉公司財產損失清冊1 份及花蓮縣
      警察局刑警大隊偵辦「國福土資場失竊案」起獲贓物清冊
      影本各1 份、現場遭竊照片數張等資料在卷可參。茲本案
      爭點厥為被告甲○○、壬○○2人載運如附表所示1至13之
      機具，是否屬贓物？另被告甲○○、壬○○2 人搬運上開
      贓物時，主觀上是否就上開機具係贓物有所認知？
（三）經查，被告甲○○、壬○○2 人均係受戊○○之委託，搬
      運上開附表所示1 至13之機具，渠等為搬運行為前後，均
      未曾與國福土資場或俊偉公司聯繫接洽搬運機具事宜，業
      據被告甲○○、壬○○2 人均不否認，是本案被告甲○○
      、壬○○2 人所運送之機具是否屬贓物，即在於戊○○就
      上開附表所示1至13機具之取得之是否有合法權源。
（1） 訊之同案被告戊○○於警詢、偵查及本院訊問時雖均供稱
      伊係受癸○○之授意拆除及搬運上開國福土資場內之機具
      ，伊認為癸○○係國福土資場老闆，有權處分上開機具云
      云，惟為同案被告癸○○所否認，其供稱：伊未曾授意戊○○搬運俊偉公司置於國福土資場之工程機具，且不認識
      甲○○、壬○○2 人，本案伊係因丁○○發現國福土資場
      內機具遭竊，通知伊處理，伊才知道，乃報警處理，伊於
      案發前僅曾與戊○○接洽有關戊○○委託其辦理土質改良
      案件等語，上開2人供述，顯有未合。
（2） 究竟何人所述屬實，經查：被告戊○○雖於警詢、偵查及
      本院均一再供稱，伊拆卸及搬運國福土資場內之上開機具
      係事前經癸○○所授意云云，但質諸戊○○有關癸○○何
      以找其拆卸搬運國福土資場內機具一節，其於警詢先供稱
      ：「楊先生是國福老闆，他找我們去拆卸機具並找買主將
      機具賣掉」、「癸○○要我將場內機具拆除後找到買主出
      售該機具，然後再由出售機具所得之貨款內扣除我拆卸搬
      運的費用，我們當初雙方講的費用計算是，工人每人每日
      3000元工資，搬運拖板車費用每趟0000-0000元，總共約6
      、7 萬元。我與癸○○並未簽定書面合約，只是口頭承諾
      。」「因我對砂石場機具比較瞭解，也有門路可脫手，所
      以他才找我幫忙賣。」（見94年11月20日第2 次警詢筆錄
      ；警卷編號3第8頁）於本院準備程序時供稱：「我是因為
      癸○○，他是國福土資場的老闆，他跟我說，機具擺很久
      ，要拆到我的工廠去保養」、「現場PC-300型挖土機也是
      我從現場載走的，那是國福的，是癸○○跟我說要保養的
      ，22日上午我載走到崇德放機具的地方」等語（見本院卷
      第28、29頁）其於本院審理時則證稱：「（辯護人林問：
      94年10月中旬你進入國福土資場做何事？）拆除機械及維
      修。把主機的石磨及分篩機拆下，載回工廠維修保養。」
      等語（見本院卷第111頁至122頁），其對於癸○○授意其
      拆卸搬運機具之目的，先供稱癸○○委託其出售機具，後
      改稱癸○○請其保養維修機具，前後供述截然不同，即甚
      可疑。另關於其如何進入國福土資場拆卸機具一節，於警
      詢先供稱：「是癸○○帶我們由國福土資場南門（東方夏
      威夷前停車場）進去的」等語（見94年11月20日第2 次警
      詢筆錄；警卷編號3第7頁）；嗣又供稱：「癸○○在10月
      初時有叫我到土資場修理怪手，叫我去修理怪手的時候，
      就已經把國福土資場的鎖頭鑰匙交給我了，所以我要去拆
      隨時都可以去。」（見94年11月29日第3 次警詢筆錄；警
      卷編號3 第82頁），其於偵查中則證稱：「（問：癸○○
      叫你拆機具有無給你鑰匙？）有，他幫我開門後，順手將
      鑰匙連同鎖頭吊在鐵鍊上，我們每天施工完放在欄杆鐵鍊
      水泥塊下方，我沒有隨身帶走，子○○、丙○○都知道」
      等語（見偵卷編號2 第79頁），其於本院審理時則證稱：
      「（辯護人林問：拆機具期間，你是從什麼地方進出國福
      ？）從東方夏威夷的門進來，但我不知道是國福的哪個門
      ，是癸○○帶我從那個門進來的。」、「（辯護人林問：
      是否每次都是癸○○帶你去的？）沒有，第一次是癸○○
      帶我進去，之後他交鎖匙給我，後來是我自己拿鎖匙開門
      進去。」、「（辯護人問：你進出之後都會把門鎖住嗎？
      ）會，只有一次沒有鎖到。」、「（辯護人林問：對於你
      在警詢時說癸○○叫你去修怪手時，把門鎖交給你有何意
      見？（提示偵卷第73頁並告以要旨））不是，當初癸○○
      開門讓我進去拆主機，再交給我鎖匙，在修怪手時癸○○
      還沒叫我拆機具。」等語（見本院卷第114 頁），就如何
      進入國福土資場一節，先後說詞亦反覆不一，而質之證人
      子○○於警詢供稱：「是戊○○叫我和他一起去國福土資
      場內拆解機具的，他說拆下來的東西要載回去工廠保養整
      理」、「我進去拆的時後都是老闆戊○○開車直接載我們
      進入土資場內工作，我印象中並沒有看到他有下來開過鎖
      」、「我們是從過水源橋後的門進去的（經警方告知是北
      門）當時印象中門沒有鎖」（見警卷編號6 第60頁至第64
      頁），其於偵查中則證稱「（問：你如何進入國福土資場
      ？）先過一座橋，旁邊有一停車場，我們從旁邊進去」等
      語（見偵卷編號2第177頁），於審理中證稱：「（辯護人
      林問：你拆機器的期間，都是以哪個門進出？）從橋邊的
      門，我們進出這個門的時候，這個門有鎖，戊○○會開門
      給我進去，有時會沒有鎖。」（見本院卷第18頁）；質之
      證人丙○○警詢供稱：「戊○○當時告訴我這些機具是要
      拆回去保養的，沒有告訴我何人叫他去拆的」、「我們是
      從過水源橋後的門進去的（經警方告知是北門）當時印象
      中門沒有鎖」（見警卷編號6 第40頁至第46頁），其於偵
      查中則證稱：「戊○○直接開車子載我和子○○進去，門
      沒有鎖」等語（見偵卷編號2第163頁），其於審理時證稱
      ：「（問：你進入國福土資場時如何進入？）門沒鎖」（
      見本院卷第132、133 頁）等語，比對子○○、丙○○2人
      供述有關渠等如何進入國福土資場（何處進入？該處有無
      門鎖？）等重要情節，與戊○○上開供述多有未合，是認
      渠等3 人就上開情節，顯然有所隱瞞，自難以採信。再參
      以被告戊○○對於其要丙○○、子○○於現場拆卸機具之
      方式，其於警詢時供稱：「我們以電焊切割場內機具」（
      見94年11月20日第2 次警詢筆錄；警卷編號3第8頁），於
      偵查時則供稱：「（問：如何拆？）把螺絲拆解後分批用
      怪手吊下來」等語（見偵卷編號2第9至11頁），於本院審
      理時又供稱：「（辯護人林問：如何拆下機具？）用土資
      場內的300 型怪手拆下，再用板手運，而拆械方式原本要
      卸下螺絲，但已經生銹所以用乙炔切割。」、「（辯護人
      林問：此次維修工作是否都用乙炔切割？還是用螺絲？）
      幾乎全部都用乙炔切割。」、「（辯護人林問：你用這樣
      的方式切割後，如何組裝？）癸○○說拿回去整修後，拿
      到別處裝，他沒有要我再組裝回去，也沒有跟我說要拿到
      哪裡去。」等語（見本院卷第111頁至122頁），而證人丙○○、子○○於警詢、偵查及本院亦均證述渠等係以乙炔
      拆解機具之方式等情，再對照起獲扣案機具機骸現場照片
      ，足見被告戊○○拆解機具應係以乙炔切割機具，屬破壞
      性之拆解，事後尚需再加以焊接始能加以組合，是依其拆
      解機具之手法，難認係要回廠保養或維修或欲出售找買主
      之處理方式，況上開遭拆解之機具或PC-300型挖土機等物
      均係價值不斐之物，果若戊○○誤以癸○○係土資場老闆
      並授意拆卸上開機具，姑不論癸○○係要保養維修或找買
      主，其理應置於其工程行之工廠內，縱工廠面積無法容納
      ，亦應置於工程行附近且有人看管之處所，惟戊○○於拆
      解上開機具完畢後，隨即委請被告甲○○、壬○○2 人連
      夜載運至花蓮縣秀林鄉○○村○○段○○道路旁已開挖近
      2 米深之窪地附近，而觀諸本案起獲遭拆解並掩埋之機具
      現場照片及位置圖（見警卷編號3 第78頁至83頁），該處
      位於北迴鐵路旁之農地，地處偏僻，人煙罕至，亦非在被
      告戊○○所稱其開設工廠附近，亦足見被告戊○○拆解機
      具時，即早有計畫性將之藏置該處窟窿內，目的無非係避
      人耳目甚明，綜上，被告戊○○所供，多所瑕疵，再再與
      常情有違，難認可採，是本院認戊○○供述其係受癸○○
      授意拆卸國福土資場內機具等情，並非實在，反之，同案
      被告癸○○於警詢、偵查及本院均一再否認有授權戊○○
      拆解或搬運等語，況依常情，上開戊○○拆解搬運之機具
      ，大多屬大型製砂施工所用機具，價值不斐，衡情，果若
      受託出售或保養維修，雙方理應先填具估價單或委託書等
      書面文件，以確保雙方相關權益，然戊○○均無法提出相
      關文件證明，故認本案應以同案被告癸○○所供，其未授
      權戊○○拆解搬運俊偉公司置於國福土資場內之機具等情
      較為可採，是以被告戊○○既未受俊偉公司合法授權下而
      拆解取走附表所示之機具，自係竊盜之行為，故本件被告
      甲○○、壬○○2人所搬運之附表所示1至13之機具，自屬
      贓物無訛。
（四）至被告甲○○、壬○○2 人雖均辯稱渠等係受戊○○之委
      託而載運上開機具，主觀上並不知道上開機具係屬贓物云
      云，但查：
（1） 訊之被告甲○○於第2次警詢中即坦承：「我於第1次筆錄
      中向警方供稱去鑫福載怪手，這不是實話，其實我是要去
      國福土資場載運石磨機、碎石機、馬達等重機具。」、「
      國福土資廠內的機具設備是戊○○所竊取的，還有他師父
      阿意、阿保共3 人」、「是戊○○叫我去國福載機械的，
      戊○○於94年10月20日前的1、2個禮拜，我去林的鐵工廠
      ，他說要報我一個好康的事情去國福載東西，我問他國福
      土資場不是關起來了嗎？他說到時候他會把門打開」、「
      後來在94年10月20日戊○○打電話給我，叫我在當天（20
      ）日下午4、5點，駕駛聯結車到國福土資場準備載東西，
      所以當天我下午就在游瓊慧的檳榔攤先吃飯，當時就遇到
      另外一位聯結車司機『小陳』，我問『小陳』來這邊做什
      麼，他告訴我是戊○○叫他來國福土資場載運東西的」、
      「戊○○叫我跟『小陳』將機具載到崇德靠近泰暘砂石場
      的附近一塊空地，那塊地是他們之前挖砂石後留有很大的
      窟窿，所以戊○○叫我把機具下到窟窿」、「我到了後，
      由戊○○駕駛怪手將機械掉下來置放在窟窿內」、「戊○○委託我載運時，我有問他機具何人所有，但是他跟我說
      是屬於國福土資場所有的，並不是他本人所有的」、「他
      原先是說運費6000元，後來他只交給我5000元」、「94年
      10月20日下午19時我們由土資場南門開車進入，當時南門
      已開我是直接進去的，當時戊○○駕駛一台藍色貨車在游
      瓊慧經營檳榔攤前叫我們一同前往」、「機具係戊○○及
      他工人綽號『阿意』、『阿保』等3 人負責拆卸」、「我
      花1個晚上時間載運機具到崇德，最後1次載運到崇德時，
      已經是早上5 點左右了」、「『阿意』、『阿保』拆卸該
      等機具時，當時我也有在現場」、「我願意帶警方前往載
      運機具下貨地點」、「我是受人委託從事載運工作，希望
      法官原諒我無心的錯。」等語（見94年11月17日第2 次警
      詢筆錄；警卷編號3 第17至23頁），已自承其受戊○○委
      託自國福土資場載運上開機具時，早知悉上開機具非戊○○所有而係其竊取拆卸之贓物甚明，而參以被告壬○○於
      警詢亦係供稱：「94年10月20日下午4 時左右，我駕駛平
      板聯結車，在花蓮縣吉安鄉○○○道附近，戊○○駕駛一
      台貨車經過，問我要不要去花蓮市國福里載機器，我說好
      ，他就叫我在「東方夏威夷」前等、「約當日下午19時30
      左右到「東方夏威夷」前停車場，他就帶我到「國福土資
      場」，現場告訴我說載運一趟3000元，並告訴我說要將機
      具載到崇德村，我到國福土資場，現場所有機具均已經分
      解完成」、「我與甲○○將機具載到崇德下台地旁等戊○○，戊○○帶同我們將車子開至一家預拌混泥廠旁一個已
      經挖好的空地，深約2 米，戊○○駕駛挖土機將我載運器
      具掉下放置於預先挖好窪地中，處理好後，我與戊○○再
      一同回國福土資場載運第2趟，我全部載2趟，後來戊○○
      就先拿3000元給我」等語（見本案警卷編號2 第32頁至第
      34頁），綜以被告甲○○、壬○○上開供述，再參以警方
      於上開崇德處所起獲上開機具現場照片及國福土資場遭竊
      現場數張，可得相關事實如下：（1）渠等2人載運上開機
      具時間係在94年10月20日晚間7時30分許迄翌日凌晨5時許
      ；（2）渠等2人載運上開機具置放地點係花蓮縣秀林鄉○○村○○地○○道路旁窪地，2人載運時該窪地深達2米；
      （3）渠等2人自國福土資場所載運之物，均係已遭丙○○
      、子○○等人以乙炔切割分解之石磨機、震篩器等機具機
      骸等情，意即上開被告2 人搬運上開機具時間係處夜間，
      搬運地點為崇德偏遠無人之窪地，且搬運之上開機具均屬
      重型有相當價值之物，然均已遭人切割解體之大型機具機
      骸等情，再者，一般正常公司或個人委託運送大型有相當
      價值之機具，為求慎重或運送過程機具毀損責任之釐清，
      亦會簽立運送單據以保障權利，然本案被告2 人運送上開
      機具均係和戊○○口頭之約，全無簽立任何運送憑證，顯
      與常情有違，益徵被告甲○○、壬○○當日經戊○○委託
      載運上開切割分解之石磨機、震篩器等機具至崇德窪地等
      處時，主觀上就上開機具非戊○○所有而係其非法取得之
      贓物等情，顯有相當之認知甚明，故2 人所為辯解，均係
      事後推卸之詞，難認可採，至證人林俊傑雖於本院審理時
      證稱：「我說我國福那裡有拆一些機器，請他們幫我載。
      」、「本來叫他們載到我的工廠，後來容納不下後才請他
      們載到崇德，就是警方查獲的地方。」、「傍晚4 點多開
      始，載到同一天晚上7、8點左右。」、「我有跟他們2 人
      說是楊老闆要我去拆機器，拆完後再請他們載到工廠。」
      等語，除與被告甲○○、壬○○2 人上開於警詢之初所述
      情節未符，且其所證述情節亦涉其自身是否另涉竊盜犯行
      有關，故自難認其上開證述有相當之可信，自無法作為對
      被告甲○○、壬○○2人有利之證據，附此敘明。
二、按被告甲○○、壬○○2 人於犯罪行為後，刑法業於民國95
    年7月1日修正施行（下簡稱新刑法）；又行為後法律有變更
    者，適用行為時之法律。但行為後之法律有利於行為人者，
    適用最有利於行為人之法律，修正後刑法第2條第1項及但書
    定有明文。查關於易科罰金之折算標準，被告2 人犯罪行為
    時之修正前刑法第41條第1 項前段、修正前罰金罰鍰提高標
    準條例第2條前段規定，應以銀元300元即新臺幣900元折算1
    日；修正後刑法第41條第1項前段則規定，以新臺幣1千元、
    2千元或3千元折算1 日，比較新舊法之結果，以修正前之規
    定較有利於被告，應適用上開修正前之刑法對其論處。核被
    告甲○○、壬○○2人所為，均係犯刑法第349條第2 項之搬
    運贓物罪，被告2 人就上開犯行間，有犯意之聯絡及行為之
    分擔，應論以共同正犯，爰審酌被告2 人素行、犯罪動機、
    手段，又於本院審理時否認犯行，並無悔意，再參以渠等犯
    行對被害俊偉公司造成之損害甚鉅等一切情狀，量處如主文
    所示之刑，並依修正前刑法第41條第1項第1款之規定，諭知
    易科罰金之折算標準，以示懲儆。
 乙、無罪部分：
一、公訴意旨略以：被告癸○○受僱於俊偉公司，原擔任俊偉公
    司所承攬之國福土資場擔任業務經理職務，承作國福土資場
    工程，並持有該場鑰匙，負責管理場內機械並綜理土資場事
    務。國福土資場因與花蓮縣政府合約問題，於94午3 月停工
    ，場內挖上機及製砂機具設備因而閒置場內。癸○○竟意圖
    為自己不法所有，侵占自己業務上持有之俊偉實業有限公司
    機械之意圖，教唆俊誠機械工程行負責人即被告戊○○安排
    員工竊取機械。戊○○依據癸○○之教唆，趁該場區無人看
    管疏於注意之際，前去竊取土資場內價值不斐之製砂機具、
    挖土機等，並委請戊○○尋求管道伺機變賣。戊○○見有利
    可圖，於94年10月中旬安排不知情之員工子○○、丙○○等
    人，持切割器等工具，將場區內之石磨機、震篩器等機具切
    割，戊○○並僱用甲○○、壬○○（上開2 人涉搬運贓物罪
    ，另判決有罪如上）等二人駕駛大型拖板車，把切割完成之
    機具載運至花蓮縣秀林鄉○○村○○地○○道路旁窪地藏放
    。嗣於94年10月23日上午9 時許，場區工人丁○○前往場區
    巡視場內機具時，發現機具遭竊，現場遺留一部供竊盜所使
    用PC-400型挖土機後，隨即以電話通知癸○○，癸○○為免
    事跡敗露，即於同日早上9時24分起，以所持用之0000-0000
    00號行動電話，撥打戊○○所持用之0000-000000 號行動電
    話，通知戊○○立即馳往土資場內將PC-400型挖土機載走，
    癸○○則向丁○○佯稱要前往派出所報案，藉以拖延時間讓
    戊○○順利將挖土機載走後，癸○○才向北昌派出所報案，
    並叫戊○○將所竊取贓物藏好，戊○○則將所竊取之馬達部
    分載運至崇德村下臺地段農地，以竊取來之PC-300挖土機，
    開挖坑洞藏放；並將原置放大型機具之同地段另一農地以土
    石掩蓋，經警循線查獲並扣得附表所示贓物，因認被告戊○○、癸○○涉有共同業務侵占罪嫌云云。
二、按犯罪事實應依證據認定之，無證據不得認定犯罪事實；不
    能證明被告犯罪者，應諭知無罪之判決，刑事訴訟法第 154
    條第2項及第301條第1 項分別定有明文。次按認定不利於被
    告之事實，須依積極證據，苟積極證據不足為不利於被告事
    實之認定時，即應為有利於被告之認定，更不必有何有利之
    證據；又事實之認定，應憑證據，如未能發現相當證據，或
    證據不足以證明，自不能以推測或擬制之方法，以為裁判基
    礎；而刑事訴訟法上所謂認定犯罪事實之積極證據，係指適
    合於被告犯罪事實之認定之積極證據而言，雖不以直接證據
    為限，間接證據亦包括在內；然而無論直接或間接證據，其
    為訴訟上之證明，須於通常一般之人均不致有所懷疑，而得
    確信其為真實之程度者，始得據為有罪之認定，倘其證明尚
    未達到此一程度，而有合理之懷疑存在時，致使無從形成有
    罪之確信，根據「罪證有疑，利於被告」之證據法則，即不
    得遽為不利被告之認定（最高法院30年上字第816 號、29年
    上字第3105號、40年台上字第86號及76年台上字第4986號判
    例意旨參照）。公訴人認被告癸○○、戊○○係共同涉犯刑
    法第336條第1項之業務侵占罪嫌，主要係以被告戊○○於警
    詢及偵查中之供述、證人子○○、丙○○於警詢及偵查中之
    相關證述與被告癸○○、戊○○案發前後相關雙向電話通聯
    紀錄等為據。訊據被告癸○○、戊○○均堅決否認涉有業務
    侵占罪，被告癸○○辯稱：國福土資場於94年3、4月間即停
    工，土資場遭花蓮縣政府以拒馬鐵鍊上鎖封場，車輛無法進
    入，伊僅能偶而走入國福土資場內巡視機具，本案國福土資
    場內俊偉公司置放之機具係遭戊○○私自僱工切割竊取，伊
    並無授意戊○○拆卸搬運其內俊偉公司置放之機具變賣或保
    養，係丁○○於94年10月23日上午巡視土資場時發現狀況有
    異，經告知後至現場查看，才知機具遭竊，原欲立刻報警，
    因部分機具係庚○○借予俊偉公司，伊乃先聯繫庚○○，庚○○要伊待師傅至現場確認失竊情形後再去報警，而伊當日
    上午確實有與戊○○電話聯繫數通，然係戊○○前日因委託
    有關土質改良案件約當日碰面，伊乃與戊○○聯繫改期，而
    當日戊○○亦有詢及土資場遭竊情形，伊乃一併予以告知，
    但並無通知戊○○將現場PC-400型挖土機儘速移走，況案發
    後伊隨即訪查土資場附近有無追查之線索，並將土資場附近
    之檳榔攤老闆娘游瓊慧等有利線索提供承辦警員調查，伊並
    無與戊○○共謀侵占扣案之機具等語；被告戊○○則辯稱：
    本案係癸○○授意伊將國福土資場內之機具拆卸變賣，因伊
    認為癸○○係國福土資場負責人，有權處分其土資場內之機
    具，伊才帶員工子○○、丙○○去土資場內拆解機具及委託
    甲○○、壬○○駕駛板車搬運至上開崇德窪地置放，伊無與
    癸○○共同業務侵占之故意云云。
三、經查：
（一）被告戊○○之上開辯解不可採及本件本院認戊○○並非受
      被告癸○○之授意而拆解取走附表所示俊偉公司之機具，
      本案應屬戊○○竊盜行為等情，理由已部分詳述於上開有
      罪理由一、（三），茲引用此不再贅敘。
（二）至公訴人雖提出癸○○（行動電話為0000000000）與戊○○（行動電話為0000000000）於94年10月23日上午9 時24
      分起迄12時37分止期間之通聯紀錄，及依被告戊○○相關
      供述將PC-400型挖土機載離現場之過程，認被告癸○○於
      丁○○告知遭竊後，隨即與戊○○聯繫要戊○○將其遺留
      現場PC-400型挖土機開走，癸○○則向丁○○佯稱要前往
      派出所報案，藉以拖延時間讓戊○○順利將挖土機載走後
      ，癸○○才向北昌派出所報案戊○○等情，欲證明癸○○
      就戊○○拆卸搬運之行為係事前共謀一事，經查，檢視卷
      附上開癸○○、戊○○電話通聯紀錄，於案發（94年10月
      23 日）期間，2人確實有通聯數10筆之紀錄，固有所可疑
      ，然僅能證明渠等2 人於上開期間有電話聯繫之情形，另
      參以被告戊○○於第2次警詢時供稱：「PC-400 型挖土機
      是我的，是我在94年10月22日或23日上午5 時許我借甲○○板車到南濱公園後方海堤附近工地載來國福土資場，用
      途是將因載運過重機具輪胎陷入泥土中的板車拉起，該挖
      土機在國福場內停放1 天之後，我再向甲○○借板車到國
      福場內將PC-400型挖土機載至東江機械場修理。」、「在
      土資場搬運挖土機時並未遇到任何人，但是癸○○打電話
      叫我趕快把挖土機載走」、「他是在94年10月23日上午約
      7 、8點的時間，打我行動電話0000-000000告訴我，共打
      約3、4通電話，其中2通未接。」、「（問：癸○○第1次
      以電話給你要你移走你所有挖土機之時你在何處？）我人
      在光華村的工廠」等語，除其供稱癸○○以電話聯繫伊要
      其將挖土機移走之時間，即與通聯紀錄不符（當日癸○○
      第1次電話聯繫戊○○係於上午9時24分）外，另先供稱其
      當日即預先向甲○○借板車欲載PC-400型至東江機械廠修
      理，後才改稱是癸○○打電話要其趕快將怪手移走後始為
      之等情，前後說詞亦有出入（見偵卷編號3第9、10頁）；
      嗣其於第3次警詢時係供稱：「（問：94年10月23日早上
      是何人通知你趕快把留在土資場內PC-400型怪手拖走？）
      是癸○○通知我的，他第1通電話給我問我還有沒東西留
      在國福，我說有1台400怪手，他叫我現在趕快去拖」、「
      當時我人在新城，我接到他的電話就趕到我海岸路工廠，
      駕駛甲○○板車趕到土資場去載怪手，期間他有一直打電
      話問我怪手拖走了沒，從我接到他的電話至我將怪手拖走
      的時間約有2 個鐘頭」、「（問：你當時前往土資場要將
      怪手拖走的同時，有和癸○○碰面或通話嗎？）當時在建
      國路2 段要轉水源橋時，我和癸○○有會車，我有看到他
      開車往花蓮方向行駛，他看到我之後，有打電話給我問我
      把怪手拖走時間要多久，我告訴他需要30分鐘，他叫我盡
      量快一點，然後他有告訴我他要去報警，直到最後是我怪
      手拖走之後，我有打電話給他告訴他，告訴他怪手已經拖
      走」（見偵卷編號2第76、77頁）；另於偵查中又供稱：
      「（問：10月23日被發現時，你將怪手載走時，有無與癸○○碰面？）我開板車空車經過東方夏威夷下方的停車場
      ，我有看到他開銀色的車子，當時我將車停在停車場用跑
      的去國福南門開怪手，我將怪手開到停車場上板車，載走
      後途中他有打電話給我，這段期間他打了至少三通電話給
      我，問我還要多久才會將怪手載走。」等語（見偵卷編號
      2 第80頁）；復於本院審理時證稱：「（辯護人林問：案
      發當天早上9 點，你人在何處？）在光華工業區，或在崇
      德。」、「（辯護人林問：你在警詢及偵訊筆錄中，分別
      陳述是光華工業區及從新城出發，為何如此？）我確定是
      由崇德到新城那邊過來，約9 點多到10點左右，當時我開
      板車去拉我的400型怪手，前1天晚上癸○○就叫我把東西
      藏好，我原本是放在崇德的空地上。」、「（辯護人問：
      你從崇德開板車到國福時間多久？）20到30分鐘，當天我
      是從崇德出發到光華工廠，再開板車到國福去載怪手。」
      、「（辯護人問：你到達國福之後，如何把400 型怪手移
      離現場？）我是把板車停在東方夏威夷的停車場，再跑去
      開怪手出來，再開板車載走，我約花2 分多鐘從門到怪手
      的停放處，把怪手開到南門約花10幾分鐘，開上板車不到
      5 分鐘，前後不到30分鐘。」、「（辯護人問：後來你把
      怪手載去哪裡？）南濱的工地 (又改稱開到東江的修理廠
      ，當時我的車在漏油，約10點多左右到東江的修理廠，當
      時我把板車卸掉後，又把板車開回光華工業區，到的時間
      我不知道，應該是11點多」、「（辯護人問：這個板車是
      否你的？）我朋友甲○○的老闆的，甲○○的老闆不知道
      ，因為當時板車放在工廠，所以我直接開去使用。」、「
      （辯護人問：400 型的怪手是誰所有？）是我向合迪公司
      承租的，不是我所有的。」、「（辯護人問：400 型怪手
      是何人運到現場？）是國福的10輪卡車卡在現場，所以我
      把400 型怪手拖到現場去拉車。」、「（辯護人問：何時
      運過去？）我拉機具走那天的傍晚，拉機具是在被發現的
      前一個晚上。」等語。經比對前後供述，對於案發當日何
      處接到癸○○電話通知移車（先稱光華，後稱新城、崇德
      等地）、當日何處與癸○○會車（先稱在建國路要轉水源
      橋時，後稱在夏威夷樂園停車場下方）等細節，說詞不一
      ，顯有相當之瑕疵，再者，質諸證人即花蓮縣警察局花蓮
      分局自強派出所警員丑○○證稱本案發生後其到場處理之
      現場狀況：「（審判長問：當時看到情形？土資場南北門
      有何異狀？）北門、南門都沒有開啟，那些機具是由南門
      的右手邊的溝渠出去，那邊沒有道路，我也想不通機具要
      如何由此運出去，就我研判機具是由大型的拖板車運出去
      的，但因為該處未開發，拖板車的體積龐大，沒有開發，
      沒有道路，應該沒有辦法運出去」、「（審判長問；你為
      何會研判是由南門的溝渠運出去？）依現場的勘查，該處
      有車輪及草被壓過的痕跡。」、「（審判長問：南門口有
      無擺設紐澤西護欄？）有，但案發時，南門的紐澤西護欄
      應該有被移開，但大門完好，有上鎖，我們有拍照。」、
      「紐澤西護欄本來有鍊，封場時我有到場。紐澤西護欄的
      鎖鏈之前有被破壞，而案發當時我看護欄被移開，鎖鏈不
      見了。」、「（審判長問：是否有查扣南門鎖頭？）有，
      依上級長官研判，該鎖很難買，較特殊，該鎖頭應該是大
      門的鎖。」、「（審判長問：既然大門當時是完好，也未
      被破壞，為何會查扣該鎖頭？）因為事後好幾天，上級長
      官認為該鎖頭應該列為證物，要留下來當作證據。」等語
      ，並有卷附現場照片數張可參（見本院卷第71、72頁），
      可證上開PC-400型挖土機於案發之初，應係遭人自國福土
      資場南門旁之溝渠移走，而非自南門門口拖離，且當時南
      門係上鎖無法進入之情形甚明，惟依被告戊○○於本院審
      理訊問時供稱：「我是把板車停在東方夏威夷的停車場，
      再跑去開怪手出來」、「之前我是從上開照片編號4 的黃
      色門（即南門）進去土資場，案發當天門沒有鎖，我之前
      也沒有將鏈條上鎖，我拆完機具，怪手還放在那邊，癸○○通知我公司的人來了，叫我把怪手移走，我很緊張，當
      時我不知道為何門被鎖起來，我就從草叢旁開出去，開到
      停車場，在那邊將怪手開上板車。」等語，然依戊○○供
      述，其至國福土資場時南門既未上鎖，其何以不將板車直
      接駛入載運怪手以節省時間，反而將板車停於夏威夷停車
      場後，人再跑步進入駕駛挖土機至東方夏威夷停車場，故
      戊○○上開供述，亦與常情有違，綜上，足認被告戊○○
      就有關PC-400型挖土機於案發後如何載離國福土資場之情
      節，多所隱瞞，實難採信，自難憑其供述及上開通聯紀錄
      資料而遽以認定被告癸○○與戊○○有共謀本案之事實。
      況參以被告戊○○於警詢之初曾供稱：「（問：你與癸○○如何認識？）我是經由南濱砂石場副總張德安介紹他幫
      我申請一件土地改善的案件而認識的，他告訴我他是國福
      土資場老闆，對土地改良案件很熟悉」等語（見警卷編號
      3 第7、8頁），其於偵查中亦曾供稱：「我與癸○○認識
      ，因楊對土質改良內行，需要土地改良的是我朋友阿義，
      我告訴張德安有朋友要做土質改良的申請，他便介紹我認
      識癸○○，楊後來有幫我送件，也有叫我補委託書的書面
      資料，我有補給他但沒結果。」等語（見偵卷編號2第182
      頁至183 頁），此外，被告癸○○亦有提出相關土資改良
      案件資料附卷可參（見偵卷編號2 第120至第129頁），足
      徵被告癸○○辯稱上開通聯內容係因案發前與戊○○約定
      當日碰面討論土地改良案件，因發生國福土資場竊案，其
      乃聯繫改期等情，尚非無據，並非不可採信。
（三）至證人子○○、丙○○雖於警詢、偵查及本院訊問時均證
      稱渠等在國福土資場拆卸上開機具期間，有曾見到被告癸○○至國福土資場，惟查，渠等2 人係受戊○○僱用至國
      福土資場拆解機具之人，是渠等證述亦攸關渠等是否與戊○○共犯竊盜，故渠等2 人說詞不無偏頗之可能，且質諸
      渠等在國福土資場內見到癸○○之情形，證人子○○於本
      院證稱：「（辯護人林問：你說你有看過癸○○進去國福
      一次，該次他是如何進去？）我不知道，他人站在那邊，
      時間我忘了，他有開一台銀色的車子，停在門遠遠的地方
      。」、「（審判長問：癸○○和戊○○二人站在何處說話
      ？）大約二支電線桿的距離，砂石場範圍很大，是在一個
      房子的旁邊。」、「（審判長問：是否可以確定癸○○看
      到你們在拆機器？）他有沒有看到我不確定。」；證人丙○○則證稱：「（審判長問：當時癸○○跟你老闆戊○○
      站在哪裡交談？）是靠近一個斜坡，是在路上講話。」、
      「（審判長問：講話旁邊有無建築物？）那裡有很多建築
      物。」、「（審判長問：當時你們拆機器的位置距離癸○○站的位置多遠？）不清楚。約50公尺。」、「（審判長
      問：你能否確認癸○○看到你們正在拆機器？）我不敢確
      認。」等語，均證稱渠等見到癸○○進入國福土資場與戊○○交談處，係離渠等拆卸機具處有一段距離，且不確認
      癸○○有無見到渠等在拆卸機具等情，惟衡情，果若癸○○確實有授意戊○○拆解機具變賣或保養維修，其至國福
      土資場後，應會積極查看子○○、丙○○拆解機具之進度
      及狀況，何以其至現場後，完全未上前查看2 人拆卸機具
      之進度？故認上開2 人之證述，亦與常情有違，自難認屬
      實。
（四）又查，參以俊偉公司發現遭竊報警及警方查獲之過程，本
      案係由丁○○於94年10月23日上午9 時許，至國福土資場
      查看其置於國福土資場交俊偉公司保管之機具時，最先發
      現場內機具有遭拆卸或搬移等情後，隨即與俊偉公司癸○○、己○○等人聯絡如何處理，業據證人丁○○於警詢、
      本院證述明確，質諸丁○○於本院證稱：「（辯護人林問
      ：國福土資場竊案是否你發現？）因為國福土資場內有一
      些機具是我的，我是去國福土資場後發現的，有些機械好
      像被拆解，打電話給俊偉公司詢問是否是賣掉還是出租，
      後來問到癸○○的電話，我跟他說有些主機不見了，我們
      約在國福北門見，跟他一起進去，他說公司沒有出租或賣
      機械，應該是失竊了。我們出來門口車上有筆紙有寫明什
      麼東西失竊，癸○○說要出去報警，我在門口等癸○○回
      來，後來過一段時間約10幾分鐘，他電話跟我說庚○○說
      不確定是不是失竊因為裡面有他的機械，說暫時不要報警
      ，後來又半個小時他回來，我們就一同回去看，庚○○說
      他師傅要來確認，我再進去的的時候發現原來一開始進去
      有看到提防旁邊有一台挖土機已經不見了，我們往南邊門
      出去也沒有看到什麼。」、「（辯護人林問：癸○○回來
      前，你在現場作何事？）我是在土資場外面詢問一個廟的
      廟公。」、「（辯護人林問：癸○○離開之前有沒有請你
      不要進去土資場？）他沒有說什麼，只說他要去報警。」
      、「（辯護人林：問案發後你有無到過現場？）案發後有
      和警察去，是發現的第2 天去的。」、「（辯護人林問：
      第2 天你跟警察去現場，你們有沒有詢問檳榔攤的老闆娘
      ？癸○○有沒有和你們一起去？）我跟癸○○及警察都有
      去。是癸○○問檳榔攤老闆娘最近有無看到可疑的車子。
      」、「（辯護人林問：你們有跟警察說這個線索？）有。
      」；而質諸證人己○○則於本院證稱：「（辯護人林問：
      你從事何工作？）在國福土資場我是股東及總經理。」、
      「（辯護人林問：你何時得知國福土資場失竊案？）正確
      時間我忘了，當時誰第1 個通知我，我忘了，不過癸○○
      有通知我，有說有1 台挖土機在現場，所以我當時認為可
      以找到人。」、「（辯護人林問：癸○○有無提到要報警
      ？）有，但他說庚○○說不要報警，當時很混亂，我想他
      們是專業，就聽他的。」、「（辯護人林問：後來你有到
      過土資場的現場？）我去現場途中，不知道何人電話跟我
      說挖土機不見了，所以我說我到南門去找，要癸○○跟丁○○他們從北門包抄，看能不能找得到。」、「（辯護人
      林問：案發的過程，你都有在現場？）我發覺找不到東西
      時，我就開始指揮他們報案，我去跟業界瞭解，因為有人
      跟我說犯嫌可能是戊○○，所以我有去過戊○○他的工廠
      ，還有南濱砂石場，後來還跑去崇德的泰暘砂石場，因為
      有PC-400型的挖土機很少，但沒有找到東西。」等語；另
      證人庚○○則於本院證稱：「（辯護人林問：你如何得知
      土資場機器失竊？）是癸○○在上午打電話的，時間我忘
      了。」、「（辯護人林問：你跟癸○○如何說？）我跟他
      說先不要報案，因為公司裡面經常有東西被偷，癸○○都
      搞錯，所以我叫我師傅先去失竊到底失竊是什麼東西。」
      、「（辯護人林問：你後來有無到現場？）沒有，我叫我
      師傅過去。」、「（審判長問：當時癸○○打電話給你時
      口氣、態度如何？）很緊張。」、「（審判長問：他在電
      話中有沒有跟你說想要立刻報警？）有，我跟他說先不要
      報警。」、「（審判長問：後來報警也是你跟他說可以報
      警他才報警？）是。」、「審判長問：癸○○跟你說東西
      遭竊到你跟他說可以報警約隔多久？）半個鐘頭。」等語
      ，足證被告癸○○係受丁○○通知而至國福土資場處理，
      其見機具遭竊後隨即告知丁○○要報警處理，然係因聯繫
      庚○○後，庚○○請癸○○暫緩報警，待其派師傅至現場
      確認是否遭竊後，再請癸○○報警，是被告癸○○辯稱係
      庚○○要求，其才未立刻報警等情，並非無憑，尚非不可
      採，故公訴人認定癸○○則向丁○○佯稱要前往派出所報
      案，藉以拖延時間讓戊○○順利將挖土機載走後，癸○○
      才向北昌派出所報案等情，尚難採為事實。又查，質諸證
      人即花蓮縣警察局刑警大隊偵查員辛○○於本院證稱：「
      （辯護人林問：你在國福土資場竊案，是否你負責偵辦？
      ）是。」、「（辯護人林問：你在案發後有無去過國福土
      資場？）有，我去現場勘查被竊的狀況。」、「（辯護人
      林問：本件能夠查獲甲○○，其線索為何？）是檳榔攤的
      老闆娘的供述。」、「（辯護人林問：檳榔攤的老闆娘是
      向誰陳述。是丁○○、癸○○其中一人告訴我可以去問老
      闆娘。」、「（辯護人林問：他們如何跟你說破案的線索
      ？）他們說他們去買檳榔、香菸，老闆娘跟他們說案發前
      幾天有看到一輛板車經過。」、「（辯護人林問：檳榔攤
      老闆娘告訴你們卡車司機的線索後，如何循線查獲甲○○
      ？）我們連續去好幾次，後來請老闆娘來做筆錄，他是作
      一個小王的司機，他才告訴我們小王司機的電話，才跟甲○○聯絡上。」、「（審判長問：你們有聲請通訊監察？
      ）有。」、「（審判長問：當時為何會監聽戊○○？）我
      們問出小王後有去查訪他，他在現場有打好幾通電話，根
      據通聯而查出戊○○，而鎖定甲○○與戊○○的關係，而
      監聽戊○○的電話。」等語，益證癸○○報警後，有主動
      查訪相關竊案線索，並提供本案警方破案關鍵證人即檳榔
      攤的老闆娘游瓊慧與警方調查，經警循線查緝甲○○、壬○○到案說明後，進而查獲戊○○涉案，果若戊○○係癸○○授意拆卸、搬運上開扣案之機具，癸○○應不至主動
      提供重要證人與警方查證而陷於不利己之狀況。
（五）另參以警方最初查獲甲○○涉案後，即根據相關電話通聯
      鎖定戊○○涉案，並對戊○○行動電話進行監聽，然期間
      戊○○僅曾於94年11月17日與癸○○有1 通通聯情形，業
      經證人辛○○於本院證述明確，而檢視該通電話監聽譯文
      如下：94年11月17日12時18分11秒0000-000000（戊○○A
      ）打與0000-000000（癸○○B）「A ：你叫我找的那個機
      械，也沒有看到。B：你說那個喔！A：你不是說你們的東
      西被竊？B：對啊，對啊。A：我也有幫忙注意，也沒有看
      見。B：那就要再麻煩你幫我們找一下。A：這樣喔！」，
      依上開監聽譯文所載之內容，應係案發後，癸○○有請戊○○幫忙找尋國福土資場遭竊之機具，而戊○○乃撥該通
      電話告知癸○○其有幫忙找，但未尋獲等情，觀諸上情，
      可證本案國福土資場遭竊一事，應非癸○○授意戊○○所
      為，且當時癸○○尚不知戊○○涉案甚明，至戊○○雖於
      本院警詢及本院證稱：該通電話係癸○○事前故意請伊撥
      打以脫罪云云，惟質之證人辛○○到庭證稱：戊○○、癸○○當時應不可能會知道警方有上線監聽一事等語，又經
      本院質之戊○○有關癸○○何時請伊撥該電話之情節，其
      亦無法明確交代，故戊○○上開說詞，自難採信。
（六）綜上，本案依公訴人之舉證及本院調查證據之結果，均無
      法認定被告癸○○與戊○○有共謀為起訴書所載之業務侵
      占犯行，揆諸首揭法條及判例意旨，爰為被告癸○○、戊○○無罪之諭知。
四、至被告戊○○涉竊盜罪嫌部分，因與起訴之業務侵占犯行之
    基本社會事實不同，本院無從逕行變更原起訴之法條予以審
    究，故應由檢察官另行偵查起訴，附此敘明。
據上論斷，應依刑事訴訟法第299條第1項前段、第301條第1項，
刑法第2條第1項前段、第28條、第349條第2項，修正前刑法第41
條第1項前段，修正前罰金罰鍰提高標準條例第2條、現行法規所
定貨幣單位折算新臺幣條例第2條，判決如主文。
本案經檢察官乙○○到庭執行職務。
中　　華　　民　　國　　96　　年　　6 　　月　　20　　日
　　　　　　　　　      臺灣花蓮地方法院刑事第三庭
                              審判長法　官  鄭培麗
                                    法  官  楊仲農
                                    法  官  張嘉芬
上列正本證明與原本無異。
如對本判決不服，應於送達後10日內，向本院提出上訴狀。（應
抄附繕本）
                                    書記官
中　　華　　民　　國　　96　　年　　6 　　月　　21　　日
附錄本案論罪科刑法條：
中華民國刑法第349條第2項：
因贓物變得之財物，以贓物論。
